臺灣臺中地方法院刑事判決　　　　　　　100年度訴字第986號
公　訴　人　臺灣臺中地方法院檢察署檢察官
被　　　告　王宏棋
上列被告因違反電信法等案件，經檢察官提起公訴（100年度偵
字第4071號），本院因被告所犯非死刑、無期徒刑、最輕本刑為
三年以上有期徒刑之罪或高等法院管轄第一審案件，經被告就被
訴事實為有罪之陳述，裁定進行簡式審判程序，判決如下：
    主    文
王宏棋犯夜間侵入住宅竊盜罪，累犯，處有期徒刑捌月；又犯電
信法第五十六條第一項之盜用電信設備通信罪，累犯，處有期徒
刑肆月。應執行有期徒刑拾壹月。
    犯罪事實及理由
一、犯罪事實﹕
  (一)王宏棋前因施用毒品、偽造文書、詐欺、竊盜等案件，經法
    院分別合併定應執行有期徒刑1年、11月、5月確定，各案接
    續執行後，於民國97年1月25日執行完畢。詎仍不知悛悔，
    復意圖為自己不法之所有，基於竊盜之犯意，於99年5月10
    日晚間10時許，利用擔任臺中縣大雅鄉（現改制為臺中市大
    雅區○○○○路184號1樓便利商店員工工作空檔之際，以隨
    身卡片插入上址4樓大門門縫，開啟喇叭鎖後，入內竊取賴
    羽純所有內置門號0000000000號之銀色行動電話機1支及現
    金新臺幣（下同）300元，得手後隨即離去。又意圖為自己
    不法之利益，基於盜用他人電信設備通信之犯意，盜用上開
    行動電話門號撥打與不知情之林炳煌等人、連結網際網路及
    開通數項付費服務，使台灣大哥大股份有限公司誤認為有權
    使用之人而為通訊服務，通訊服務費計2264元。嗣賴羽純察
    覺上開物品遭竊，報警處理，始循線查獲上情。
  (二)案經賴羽純訴由臺中市政府警察局豐原分局報告偵辦。
二、證據名稱﹕
  (一)被告王宏棋之自白。
  (二)告訴人賴羽純之指訴。
  (三)證人林炳煌之證述。
  (四)台灣大哥大補印通話明細資料1份。
三、論罪科刑﹕
  (一)查被告行為後，刑法第321條第1項業於100年1月26日修正公
    布，於100年1月28日生效施行。按行為後法律有變更者，適
    用行為時之法律，但行為後之法律有利於行為人者，適用最
    有利於行為人之法律，刑法第2條第1項定有明文。修正前之
    刑法第321條第1項原規定：「犯竊盜罪而有左列情形之一者
    ，處六月以上、五年以下有期徒刑：一、於夜間侵入住宅或
    有人居住之建築物、船艦或隱匿其內而犯之者。...六、在
    車站或埠頭而犯之者。」；而修正後刑法第321條第1項則規
    定：「犯竊盜罪而有下列情形之一者，處六月以上、五年以
    下有期徒刑，得併科新臺幣十萬元以下罰金：一、侵入住宅
    或有人居住之建築物、船艦或隱匿其內而犯之者。...六、
    在車站、埠頭、航空站或其他供水、陸、空公眾運輸之舟、
    車、航空機內而犯之者。」比較修正前後之規定，修正後該
    條項於第1款刪除「於夜間」之文字，於第6款增加「在航空
    站或其他供水、陸、空公眾運輸之舟、車、航空機內」之文
    字，擴大加重竊盜罪之適用範圍，使部分修正前原應適用普
    通竊盜罪論罪科刑之情形，於修正後改論以加重竊盜罪論罪
    科刑，並增加得併科罰金新臺幣10萬元之規定，比較修正前
    後之規定，以修正前之規定對被告較有利，應依刑法第2條
    第1項前段規定，適用被告行為時之法律即100年1月26日修
    正前刑法第321條第1項之規定。
  (二)核被告所為，係犯刑法第321條第1項第1款之夜間侵入住宅
    竊盜罪及電信法第56條第1項之盜用電信設備通信罪。起訴
    書雖認被告同時涉犯刑法第321條第1項第2款之毀越門扇竊
    盜罪，惟查被告以上開方式開啟被害人賴羽純住處大門之喇
    叭鎖，並未因此致該大門喇叭鎖毀壞，此有被害人賴羽純於
    警詢陳稱﹕伊住處門窗未遭破壞，小偷可能是從房間大門進
    去的，因為伊房間的大門是喇叭鎖，很容易開鎖進去等語在
    卷可稽（見警卷第13頁），是被告上開所為與刑法第321條
    第1項第2款之構成要件尚有未合。被告所犯上開2罪，犯意
    各別，行為互殊，應分論併罰。又被告有犯罪事實欄所載之
    前科，此有台灣高等法院被告前案紀錄表在卷可憑，其於有
    期徒刑執行完畢後，5年以內故意再犯本件有期徒刑以上之
    罪，為累犯，應依刑法第47條第1項規定加重其刑。爰審酌
    被告前有多項犯罪前科，素行不佳，又再犯本案，侵害被害
    人之住居自由法益及財產法益，所為實值非難；兼衡酌被告
    盜用被害人之行動電話通信，致生之通訊服務費為2264元，
    及被告犯罪後坦承犯行等一切情狀，分別量處如主文所示之
    刑，並定其應執行刑。公訴人就被告犯盜用電信設備通信罪
    部分雖具體求處有期徒刑6月，惟本院斟酌上情，認公訴人
    此部分之求刑尚嫌過重，併此敘明。
四、應適用之法條﹕
  (一)刑事訴訟法第273條之1第1項、第299條第1項前段、第310
    條之2、第454條。
  (二)電信法第56條第1項。
  (三)刑法第2條第1項前段、（修正前）刑法第321條第1項、第47
    條第1項、第51條第5款。
本案經檢察官沙小雯到庭執行職務。
中    華    民    國  100    年    6    月    8    日
                  刑事第十三庭  法  官  戴嘉慧
以上正本證明與原本無異。
如不服本判決應於收受判決後10日內向本院提出上訴書狀，並應
敘述具體理由；其未敘述上訴理由者，應於上訴期間屆滿後20日
內向本院補提理由書狀(均須按他造當事人之人數附繕本)「切勿
逕送上級法院」。
告訴人或被害人對於判決如有不服具備理由請求檢察官上訴者，
其上訴期間之計算係以檢察官收受判決正本之日期為準。
                                書記官  劉晴芬
中    華    民    國   100    年    6     月    8    日
【附錄本案論罪科刑法條】
刑法第321條（加重竊盜罪）（100年1月26日修正前）
犯竊盜罪而有左列情形之一者，處6月以上、5年以下有期徒刑：
一、於夜間侵入住宅或有人居住之建築物、船艦或隱匿其內而犯
    之者。
二、毀越門扇、牆垣或其他安全設備而犯之者。
三、攜帶兇器而犯之者。
四、結夥三人以上而犯之者。
五、乘火災、水災或其他災害之際而犯之者。
六、在車站或埠頭而犯之者。
前項之未遂犯罰之。
電信法第56條
意圖為自己或第三人不法之利益，以有線、無線或其他電磁方式
，盜接或盜用他人電信設備通信者，處5年以下有期徒刑，得併
科新台幣150萬元以下罰金。
意圖供自己或第三人盜接或盜用他人電信設備通信，而製造、變
造或輸入電信器材者，處1年以上7年以下有期徒刑，得併科新台
幣3百萬元以下罰金。意圖供第三人盜接或盜用他人電信設備通
信，而販賣、轉讓、出租或出借電信器材者，亦同。
意圖供自己或第三人犯罪之用而持有前項之電信器材者，處3年
以下有期徒刑，得併科新台幣50萬元以下罰金。
第1項及第2項之未遂犯罰之。